# 转移利润

提问人：frankyao1210 时间：2011-07-19 18:05:24
A公司有一全资子公司B，A、B经营相似业务，A公司 2009 年免税，B公司 2010 年免税，由于A公司 2009 年免税，B公司销售的产品直接从A公司以市场价买进来再销售，所以利润都在A公司，B公司微利； 2010 年由于A优惠到期，B的优惠政策申请下来了，所以企业进行业务调整，本来是A的业务全给B了，A要销售先从B以市场价格采购，因此利润全留在B了。请问这样对上市是否有障碍？假设不考虑别的因素。

回答人：chenyiwei
1 、此问题可能存在就关联交易事项被特别纳税调整的风险，这种风险不应当由社会公众股东承担。如果影响重大的，可能要到相关风险消除或者至少降到足够低之后才适合申报上市。 2 、显示公允的关联交易可能表明公司的治理结构存在缺陷，实际控制人凌驾于内部控制之上的风险较大，这可能对IPO也会产生不利影响。

回答人：chenyiwei
回复 frankyao1210 的帖子
这种问题需要综合分析所有相关的背景信息，仅仅简单的文字描述可能是不够的。
从你补充的信息看，你的意思是这只是合理的纳税筹划策略，不涉及被特别纳税调整的风险？建议首先咨询税务专家意见，把是否存在重大的税务处理风险分析清楚。如果不存在重大的税务风险的，应当也不会因为这一问题而导致IPO的重大实质性障碍。